臺灣高等法院刑事判決　　　　　　99年度上訴字第4162號
上　訴　人
即　被　告　黃宗耀
指定辯護人　楊凱吉律師
上　訴　人
即　被　告　王淑貞
指定辯護人　林世昌律師
上列上訴人因毒品危害防制條例等案件，不服臺灣桃園地方法院
99年度訴字第574號，中華民國99年9月30日第一審判決（起訴案
號：臺灣桃園地方法院檢察署99年度偵字第7033號），提起上訴
，本院判決如下：
    主  文
上訴駁回。
    事  實
一、黃宗耀（綽號「小黑」)於民國93年間因持有毒品等案件
    ，經臺灣新竹地方法院分別判處有期徒刑4月、4月，應執行
    有期徒刑6月確定後，再經該法院裁定各減其宣告刑1/2，並
    定其應執行刑為有期徒刑3月確定；於94年間又因施用毒
    品案件，經台灣桃園地方法院判處有期徒刑6月確定；同
    年間另因持有毒品案件，經台灣桃園地方法院判處有期徒刑
    5月確定，上開案件，另經台灣桃園地方法院以95年度
    聲字第2397號裁定應執行有期徒刑10月確定，上開數罪入監
    接續執行，於96年7月16日執行完畢（構成累犯）。詎仍不
    知悔改，黃宗耀與楊勝傳為朋友關係，楊勝傳透過黃宗耀認
    識王淑貞（綽號「小蜜」）並成為男女朋友。黃宗耀、王淑
    貞2人明知甲基安非他命係毒品危害防制條例所明定之第二
    級毒品，依法不得販賣：(一)黃宗耀於99年3月9日遭警查獲前
    之99年3月初某日至桃園縣龜山鄉○○路華國新村1號「新山
    鶯旅館」502號房拜訪楊勝傳、王淑貞，楊勝傳正值毒癮難
    耐，乃向黃宗耀詢問購買甲基安非他命施用，黃宗耀遂基於
    販賣甲基安非他命營利之犯意，向楊勝傳收取新台幣（下同
    ）2千元價金，再於其登記入住之旅館2樓房間內交付重量約
    1公克之甲基安非他命予楊勝傳。(二)黃宗耀於99年2月14日上
    午7時47分以門號0000000000號行動電話撥打王淑貞使用之
    門號0000000000號行動電話（該門號之SIM卡係案外人陳明
    結申請租用，搭配如附表編號1所示之行動電話）聯絡，向
    王淑貞購買1公克甲基安非他命。王淑貞遂基於販賣甲基安
    非他命營利之犯意，與黃宗耀達成現金交易之合意，並於同
    日上午7時54分傳送「2千喔…我在北監旁的加油站」之簡訊
    給黃宗耀。嗣於99年2月14日上午8時許，王淑貞在臺北監獄
    附近之加油站旁，交付1公克甲基安非他命予黃宗耀，黃宗
    耀則交付價金2千元予王淑貞。
    理    由
壹、程序方面：
  一按「被告以外之人於審判外之言詞或書面陳述，除法律有規
    定者外，不得作為證據。」、「被告以外之人於檢察事務官
    、司法警察官或司法警察調查中所為之陳述，與審判中不符
    時，其先前之陳述具有較可信之特別情況，且為證明犯罪事
    實存否所必要者，得為證據。」刑事訴訟法第159條第1項、
    第159條之2分別定有明文。依此規定，被告以外之人於檢察
    事務官、司法警察官或司法警察調查中所為之供述，原屬該
    等之人於審判外之言詞或書面陳述，於有前揭第159條之2或
    其他法律例外規定之情形，仍得採為證據。其中所謂「具有
    較可信之特別情況」，係指證人於檢察事務官、司法警察官
    或司法警察調查中所為之陳述，與審判中不符，而其先前之
    陳述，從客觀上之環境或條件等情況加以觀察，有足以取代
    審判中反對詰問之可信性保證者而言。證人所為之先前陳述
    ，相較於審判中之陳述，是否具有更可信之特別情況，應依
    其陳述時外部之客觀情況，綜合比較判斷之。本件證人黃宗
    耀、王淑貞、楊勝傳於警詢時之陳述，並無較可信之特別情
    況，應認無證據能力。
  二次按被告以外之人於偵查中向檢察官所為陳述，除顯有不可
    信之情況者外，得為證據，同法第159條之1第2項定有明文
    。因檢察官於偵查中向被告以外之人所取得之陳述，原則上
    均能遵守法律規定，不致違法取供，其可信度極高，職是，
    被告以外之人前於偵查中已具結而為證述，除反對該項供述
    得具有證據能力之一方，已釋明「顯有不可信之情況」之理
    由外，不宜遽指該證人於偵查中之陳述不具證據能力。而所
    謂「顯有不可信」之情況，係指其不可信之情形，甚為顯著
    瞭然者，固非以絕對不須經過調查程序為條件，然須從卷證
    本身，綜合訊問時之外部情況，例如：是否踐行偵查中調查
    人證之法定程序，給予在場被告適當詰問證人之機會等情，
    為形式上之觀察或調查，即可發現，無待進一步為實質調查
    之情形而言。本件原審已傳喚證人黃宗耀、王淑貞、楊勝傳
    到庭使被告及其辯護人有行使反對詰問權之機會，亦查無顯
    有不可信之狀況，證人黃宗耀、王淑貞、楊勝傳於偵查中之
    證述，自有證據能力。
  三末按被告以外之人於審判外之言詞或書面陳述，除法律有規
    定者外，不得作為證據；又被告以外之人於審判外之陳述，
    雖不符合同法第159條之1至第159條之4之規定，但經當事人
    於審判程序同意作為證據，法院審酌該言詞陳述或書面陳述
    作成時之情況，認為適當者，亦得為證據。當事人、代理人
    或辯護人於法院調查證據時，知有第159條第1項不得為證據
    之情形，而未於言詞辯論終結前聲明異議者，視為有前項之
    同意，刑事訴訟法第159條第1項及第159條之5分別定有明文
    。本判決下列其餘引用之證據資料，均經依法踐行調查證據
    程序，當事人於本院言詞辯論終結前亦未對證據能力聲明異
    議，本院審酌證據資料製作時之情況，均無違法不當及證明
    力明顯過低之瑕疵，亦查無依法應排除其證據能力之情形，
    認以之作為證據應屬適當，皆有證據能力。至本院未引用之
    證據資料之證據能力，茲不贅述。
貳、實體方面：
  一被告黃宗耀販賣甲基安非他命予楊勝傳部分：
    訊據上訴人即被告黃宗耀矢口否認有何販賣毒品情事，辯稱
    ：99年3月初伊與楊勝傳1人各出2千元，因4千元可以買2克
    ，本來1克要2,500元，伊與楊勝傳合資一起購買，1人即可
    省500元，並由伊到旅館樓下向「安哥」購買云云。經查：
    (一)被告黃宗耀於原審供承：99年3月初伊有去龜山鄉○○路
      華國新村1號旅館找楊勝傳、王淑貞。楊勝傳出2千元，伊
      把1克安非他命交給楊勝傳等語（見原審卷第69頁背面、
      第114頁）。而證人楊勝傳於偵查中證稱：99年3月初，伊
      有向黃宗耀拿安非他命，伊把錢拿給黃宗耀，黃宗耀將安
      非他命拿給伊等語（見99年度偵字第7033號卷第104至105
      頁）；於原審審理時證稱：99年3月初，伊拿1千或2千元
      給黃宗耀，黃宗耀把不到1包量之毒品交給伊等語（見原
      審卷第110至113頁）。足徵被告黃宗耀上開自白與事實相
      符，堪以採信。
    (二)按告訴人、證人之陳述有部分前後不符，或相互間有所歧
      異時，究竟何者為可採，法院仍得本其自由心證予以斟酌
      ，非謂一有不符或矛盾，即應認其全部均為不可採信（最
      高法院74年台上字第1599號判例參照）。證人楊勝傳於偵
      查中、原審審理時雖均證稱：伊是與黃宗耀合資購買安非
      他命云云（見上揭偵卷第104頁、原審卷第109頁背面）；
      惟證人楊勝傳於偵查中明白證稱：伊把錢拿給黃宗耀，黃
      宗耀負責找上游，再將安非他命拿給伊，伊不知上游是誰
      等語（見上揭偵卷第104至105頁）；於原審審理時復明確
      證稱：伊拿錢給黃宗耀，黃宗耀再出去找，之後才把毒品
      交給伊，王淑貞當時在場，黃宗耀未說其如何取得毒品等
      語（見原審卷第110至111頁）。是被告黃宗耀當日既未告
      知證人楊勝傳其係如何取得甲基安非他命，證人楊勝傳亦
      不知被告黃宗耀當日係以何價格向何人購入數量若干之甲
      基安非他命，證人楊勝傳自非與被告黃宗耀合資向他人購
      買甲基安非他命，證人楊勝傳主觀上認係「合資購買」顯
      係出於誤解。參以，證人王淑貞於於99年7月6日偵查中證
      稱：99年3月初，伊與楊勝傳在「新山鶯旅館」502號房，
      黃宗耀來找伊等，楊勝傳問黃宗耀有無毒品，黃宗耀表示
      有，楊勝傳便跟黃宗耀購買，楊勝傳下樓找黃宗耀購買後
      ，並拿上來502號房，告訴伊花了2千元，這次購買的毒品
      是伊與楊勝傳一同施用等語（見上揭偵卷第195頁、第196
      頁）；於原審審理時復證稱：是楊勝傳下樓向黃宗耀購買
      毒品，楊勝傳上樓後就拿了1包1克之甲基安非他命，跟伊
      說是以2千元向黃宗耀購買等語（見原審卷第133頁反面）
      。益徵證人楊勝傳係以2千元向被告黃宗耀購買甲基安非
      他命，而非與被告黃宗耀合資購買甲基安非他命甚明。雖
      證人王淑貞於99年3月10日偵查中係證稱：伊等係以1,500
      元賒帳向黃宗耀購買1克安非他命云云（見上揭偵卷第97
      頁）；另於原審審理時則證稱：99年3月10日偵查中所稱1
      ,500元好像是另1次，1,500元這一次是伊亂講的，99年7
      月6日偵查中所稱2千元與1,500元這次應是同一次，實際
      上是2千元云云（見原審卷第133頁反面、第135頁）。是
      證人王淑貞於99年3月10日偵查中所述係2人以1,500元賒
      帳向被告黃宗耀購買甲基安非他命云云，與其於99年7月6
      日偵查中及原審審理時所述不符，惟證人王淑貞於99年3
      月10日偵查中非無可能係混淆本案與另次購買甲基安非他
      之事實。且證人王淑貞於原審審理時證稱：「（楊勝傳要
      下去買安非他命的時候有跟你講嗎？）他有說要下去一下
      ，但沒有說要做什麼，他是上來的時候才講去向『小黑』
      （按：即被告黃宗耀）買安非他命。」、「（他下去多久
      上來就有安非他命？）我忘記了。」等語（見原審卷第13
      5頁）後，法官詢問被告黃宗耀對證人王淑貞所述，有何
      意見時，被告黃宗耀供稱：「我承認有這個事實，但是我
      不是賣，是合資。」等語（見原審卷第135頁）。被告黃
      宗耀並自白有向證人楊勝傳拿2千元，並將1克甲基安非他
      命交給證人楊勝傳等情，有如前述。足見證人王淑貞於99
      年3月10日偵查中所述顯有混淆誤認，並非事實。應以其
      於99年7月6日偵查中及原審審理時所述係證人楊勝傳下樓
      以2千元向被告黃宗耀購買甲基安非他命等情，為真實可
      採。
    (三)被告黃宗耀雖辯稱：伊與楊勝傳1人各出2千元，因4千元
      可以買2克，本來1克要2,500元，伊與楊勝傳合資一起購
      買，1人即可省500元，並由伊到旅館樓下向「安哥」購買
      ，「安哥」是小蜜聯絡到場云云（見原審卷第114頁、第
      第142頁反面）。惟被告黃宗耀當日苟真係與證人楊勝傳
      各出資2千元，向「安哥」合購2克甲基安非他命，被告黃
      宗耀當會將此事告知證人楊勝傳，則證人楊勝傳豈會全不
      知情，毫不關心甲基安非他命之來源。且「安哥」倘係證
      人王淑貞聯絡到場，證人王淑貞又豈會全然不知證人楊勝
      傳係與被告黃宗耀合資購買，而堅指證人楊勝傳係向被告
      黃宗耀購買甲基安非他命。況證人王淑貞倘真要誣指被告
      黃宗耀販賣毒品，亦無需如此迂迴指證係證人楊勝傳下樓
      找被告黃宗耀購買後，上來502號房告訴其花了2千元。是
      被告黃宗耀所辯，顯係臨訟編造之詞，洵不足採。
    (四)本件雖無法查知被告黃宗耀獲利若干，惟按販賣毒品係政
      府嚴予查緝之違法行為，且毒品可任意分裝或增減其分量
      ，而每次買賣之價量，亦隨時隨雙方關係之深淺、當時之
      資力、需求程度及對行情之認知等因素，機動的調整，因
      之販賣之利得，除經坦承犯行，或帳冊價量均記載明確外
      ，委難查得實情，是縱未確切查得販賣賺取之實際差價，
      但除別有事證，足認係按同一價格轉讓，確未牟利之情形
      外，尚難執此認非法販賣之事證有所不足，致知過坦承者
      難辭重典，飾詞否認者反得逞僥倖，而失情理之平。且甲
      基安非他命之價格不低，取得不易，凡為販賣之不法行為
      者，苟無利可圖，應無甘冒重典，平白無端義務為該買賣
      之工作，是其販入之價格必較售出之價格低廉，而有從中
      賺取買賣差價牟利之意圖及事實，應屬符合論理法則且不
      違背社會通常經驗之合理判斷。被告黃宗耀與證人楊勝傳
      既非至交或至親，茍無利得，豈有甘冒重典，以原價買賣
      之理。衡諸常理，被告黃宗耀販賣甲基安非他命予證人楊
      勝傳，有從中賺取差價牟利之營利意圖，堪以認定。
    (五)綜上所述，被告黃宗耀上開所辯，要屬事後畏罪卸責之詞
      ，不足採信。本件事證明確，被告黃宗耀犯行，洵堪認定
      。又證人王淑貞、楊勝傳均經原審交互詰問明確，且事證
      已明，無再對證人王淑貞、楊勝傳為交互詰問之必要，併
      此敘明。
  二被告王淑貞販賣甲基安非他命予黃宗耀部分：
    訊據上訴人即被告王淑貞矢口否認有何販賣毒品情事，辯稱
    ：當時是黃宗耀叫伊打電話給「安哥」，「安哥」要伊轉達
    黃宗耀他人在北監加油站，伊才傳簡訊予黃宗耀云云。經查
    ：
    (一)證人黃宗耀於偵查中證稱：99年2月14日上午7時47分伊撥
      打電話給王淑貞，對話內容中「拿1個給我」，「1個」就
      是1公克，同日7時54分簡訊之意思為王淑貞要拿毒品給伊
      ，要伊在山鶯路臺北監獄加油站見面等語（見上揭偵卷第
      146頁、第147頁）；於原審審理時亦證述：「1個」就是
      要王淑貞拿1克的甲基安非他命給伊，簡訊「2千喔」是指
      購買毒品的錢，伊於北監附近旅館樓下有拿到1克甲基安
      非他命，並交付2千元等語（見原審卷第135頁反面、第13
      6頁）。又被告黃宗耀以門號0000000000號行動電話撥打
      被告王淑貞使用之門號0000000000號行動電話，有以下通
      話、簡訊內容：1.99年2月14日7時47分40秒電話：「A（
      被告黃宗耀）：拿1個給我。」、「B（被告王淑貞）：你
      要過來拿。」、「A：對啊在哪裡。」、「B：咪咪那個是
      在裝瘋子，他說他拿1,100給你你怎麼沒跟我講。」、「A
      ：什麼1,100，他差我16,000幾。」、「B：他說什麼1,10
      0，什麼500。」、「A：你跟他說1人對1人。」、「B：我
      那個沒有拿給他喔，你在哪裡。」、「A：我在莊敬路。
      」、「B：我在小威家附近，現金嗎。」、「A：對啦。」
      2.99年2月14日7時54分簡訊：「2千喔…我在北監旁的加
      油站。」有通訊監察譯文、簡訊內容各在卷可佐（見上揭
      偵卷第166頁背面），足認被告王淑貞確有於99年2月14日
      上午8時許，於臺北監獄附近之加油站旁，以2千元之代價
      ，販賣1公克甲基安非他命予被告黃宗耀甚明。
    (二)按證人之陳述，如有前後不符，或相互歧異時，究竟何者
      為可採，法院仍得本其自由心證予以斟酌，非謂一有不符
      或矛盾，即應認其全部均為不可採信。證人黃宗耀於偵查
      中固證稱：伊到山鶯路臺北監獄加油站附近時，王淑貞與
      「安哥」一起出現，並由「安哥」販賣給伊，當時伊將錢
      交給「安哥」云云（見上揭偵卷第147頁）；惟於原審審
      理時證稱：伊到旅館樓下跟王淑貞與「安哥」見面，王淑
      貞叫「安哥」給伊1克甲基安非他命，伊再拿2千元給王淑
      貞一起合資云云（見原審卷第136頁）；嗣又改稱：當時
      王淑貞在旅館樓上，是伊直接跟「安哥」見面云云（見原
      審卷第136頁反面）。證人黃宗耀就當日被告王淑貞是否
      與「安哥」同時出現交付毒品、2千元究竟交付何人等節
      ，陳述前後不一，已難採信。再觀以前開通話、簡訊內容
      ，被告王淑貞與黃宗耀間就交易之毒品種類、價格、交付
      地點、是否現金交易等節，均已達成合意，且通話中全未
      提及「安哥」或「合資購買」之事。證人黃宗耀證稱其係
      與被告王淑貞合資購買部分，顯係故為迴護被告王淑貞之
      詞，不足採信。
    (三)本件雖無法查知被告王淑貞獲利若干，惟按販賣毒品係政
      府嚴予查緝之違法行為，且毒品可任意分裝或增減其分量
      ，而每次買賣之價量，亦隨時隨雙方關係之深淺、當時之
      資力、需求程度及對行情之認知等因素，機動的調整，因
      之販賣之利得，除經坦承犯行，或帳冊價量均記載明確外
      ，委難查得實情，是縱未確切查得販賣賺取之實際差價，
      但除別有事證，足認係按同一價格轉讓，確未牟利之情形
      外，尚難執此認非法販賣之事證有所不足，致知過坦承者
      難辭重典，飾詞否認者反得逞僥倖，而失情理之平。且甲
      基安非他命之價格不低，取得不易，凡為販賣之不法行為
      者，苟無利可圖，應無甘冒重典，平白無端義務為該買賣
      之工作，是其販入之價格必較售出之價格低廉，而有從中
      賺取買賣差價牟利之意圖及事實，應屬符合論理法則且不
      違背社會通常經驗之合理判斷。被告王淑貞與證人黃宗耀
      既非至交或至親，茍無利得，豈有甘冒重典，又不辭辛勞
      運送交付，以原價買賣之理。衡諸常理，被告王淑貞販賣
      甲基安非他命予證人黃宗耀，有從中賺取差價牟利之營利
      意圖，堪以認定。
    (四)綜上所述，被告王淑貞上開所辯，要屬事後畏罪卸責之詞
      ，不足採信。本件事證明確，被告王淑貞犯行，洵堪認定
      。又證人黃宗耀業經原審交互詰問明確，且事證已明，無
      再對證人黃宗耀為交互詰問之必要，併此敘明。
  三按甲基安非他命係毒品危害防制條例第2條第2項第2款所定
    之第二級毒品。核被告黃宗耀、王淑貞所為，均係犯毒品危
    害防制條例第4條第2項之販賣第二級毒品罪。被告黃宗耀、
    王淑貞販賣上開毒品前，分別持有各該毒品之低度行為，為
    販賣之高度行為所吸收，均不另論罪。又被告黃宗耀有事實
    欄所載犯罪前科及刑之執行情形，有本院被告前案紀錄表在
    卷可按，其於受有期徒刑執行完畢後，5年內故意再犯本件
    有期徒刑以上之罪，應依刑法第47條第1項累犯規定加重其
    刑。又犯毒品危害防制條例第4條第2項販賣第二級毒品罪，
    供出毒品來源，因而破獲者，依同條例第17條得減輕其刑之
    規定。其所稱「供出毒品來源，因而破獲者」，係指被告供
    出毒品來源之有關資料，諸如前手之姓名、年籍、住居所、
    或其他足資辨別之特徵等，使調查或偵查犯罪之公務員因而
    對之發動調查或偵查並破獲者而言。申言之，被告之「供出
    毒品來源」，與調查或偵查犯罪之公務員對之發動調查或偵
    查並進而破獲之間，論理上須具有先後且相當的因果關係，
    非謂被告一有「自白」、「指認」毒品來源之人，而破獲在
    後，即得依上開規定予以減刑。若被告供出毒品來源者之前
    ，調查或偵查犯罪之公務員已有確切之證據，足以合理之懷
    疑被告所供販賣毒品來源之人，則嗣後之破獲與被告之「供
    出毒品來源」間，即欠缺先後且相當的因果關係，自不得適
    用上開規定予以減刑（最高法院97年度台上字第1475號判決
    意旨參照）。經查，「有關被告黃宗耀向毒販鄧克家（綽號
    迪迪）購買毒品部分，本大隊於98年11月6日對被告黃宗耀
    （綽號「小黑」）所使用之行動電話0000-000000、0000-00
    0000等2門號及上游毒販鄧克家所使用之行動電話0000-0000
    00門號實施通訊監察，期間即已發現被告黃宗耀向毒販鄧克
    家購買毒品，另被告王淑貞向毒販鄧克家購買毒品部分，本
    大隊實施通訊監察期間於98年11月9日23時29分25秒在鄧克
    家持用門號0000-000000與黃宗耀持用門號0000-000000之對
    話中發現被告王淑貞（綽號「小蜜」）疑似積欠鄧克家毒品
    費用14,000元，另於98年11月10日11時27分18秒在黃宗耀持
    用門號0000-000000與王淑貞持用門號0000-000000之對話中
    發現王淑貞積欠鄧克家毒品費用7,000元等情事（詳如黃宗
    耀0000-000000、0000-000000、鄧克家0000-000000通訊監
    察譯文摘要表）。」有新北市政府警察局刑事警察大隊100
    年3月14日函暨所附被告黃宗耀0000-000000、0000-000000
    及鄧克家0000-000000通訊監察譯文摘要表在卷可稽（見本
    院卷第156至161頁），而觀諸1.被告黃宗耀與鄧克家於98年
    11月9日有以下對話：「鄧克家：上面『小蜜』多少？」、
    「被告黃宗耀：140。」2.被告黃宗耀與鄧克家於98年11月1
    0日有以下對話：「鄧克家：誰？」、「被告黃宗耀：『呆
    耶』。」、「鄧克家：你給他多少？」、「被告黃宗耀：25
    啊。」3.鄧克家與被告黃宗耀於98年12月7日有以下對話：
    「鄧克家：你昨天說要過來沒有過來，『小黑』我問你，你
    現在以為錢收不到就算了是不是。」、「被告黃宗耀：沒有
    啦，我等一下會拿過去啦。」、「鄧克家：你是說你現在已
    經有錢了是吧。」、「被告黃宗耀：還沒有完全。」、「鄧
    克家：你什麼時候收到我才什麼時候有這一條錢，就對了嘛
    ，你是不是這個意思。」、「被告黃宗耀：晚上一定給你啦
    ，8千啊。」4.被告黃宗耀與被告王淑貞於98年11月10日有
    以下對話：「被告王淑貞：他12點要叫那個誰跟我收錢。」
    …「被告王淑貞：他叫我幫『糖糖』扛…」、「被告黃宗耀
    ：他要多少給他。」、「被告王淑貞：就『糖糖』的部分。
    」、「被告黃宗耀：多少。」、「被告王淑貞：7千，然後
    幫我的就都是我的咖，因為都是我的咖幫我耶。」足認本件
    並非被告黃宗耀、王淑貞供出鄧克家之姓名，使警員對鄧克
    家發動偵查並破獲鄧克家，而係警員先對鄧克家實施通訊監
    察，發覺鄧克家涉嫌販賣毒品予被告黃宗耀、王淑貞，被告
    黃宗耀、王淑貞自無供出上手減刑規定之適用甚明。
  四公訴意旨另以：被告黃宗耀基於販賣安非他命之犯意，於99
    年3月初某日，在桃園縣龜山鄉華國新村1號旅館內，以2千
    元之價格，除販賣予楊勝傳外，尚同時販售予王淑貞，因認
    被告黃宗耀此部分亦涉犯毒品危害防制條例第4條第2項販賣
    第二級毒品罪嫌云云。經查，證人王淑貞於原審審理時證述
    ：是楊勝傳下樓向黃宗耀以2千元購買1克甲基安非他命，伊
    並未出錢，也未下樓等語（見原審卷第134頁）。被告黃宗
    耀亦坦認是楊勝傳交付其2千元等語（見原審卷第114頁），
    則證人王淑貞既未實際出資，亦未在場參予交易，顯難認證
    人王淑貞為該次毒品交易之相對人，是不能證明被告黃宗耀
    同時販賣安非他命予王淑貞，惟因此部分與前開論罪科刑部
    分，具有想像競合犯之裁判上一罪關係（見原審卷第134頁
    反面），爰不另為無罪之諭知。
  五原審以被告罪證明確，適用毒品危害防制條例第4條第2項、
    第18條第1項前段、第19條第1項，刑法第11條、第47條第1
    項規定，並審酌被告黃宗耀、王淑貞均明知甲基安非他命對
    人體有莫大之戕害，仍販賣予他人，危害社會治安及國民身
    體健康甚鉅，兼衡被告2人犯罪之動機、目的、手段、販賣
    毒品之數量、犯後態度等一切情狀，分別量處有期徒刑7年
    8月、7年4月。並說明扣案如附表編號1所示之行動電話1支
    ，係被告王淑貞用於聯繫黃宗耀販賣毒品所用，應依毒品危
    害防制條例第19條第1項前段規定宣告沒收。至附表編號1行
    動電話搭配之SIM卡用戶姓名為陳明結（見原審卷第83頁）
    ，並非被告王淑貞所有，而附表編號2所示之行動電話（SIM
    卡用戶姓名為廖英能，見原審卷第81頁），無證據證明與本
    件有關連，另如附表編號3、4所示未扣案之行動電話SIM卡
    ，無證據證明尚屬存在，爰均不宣告沒收。被告黃宗耀販賣
    甲基安非他命所得2千元，被告王淑貞販賣甲基安非他命所
    得2千元，雖均未扣案，仍應依毒品危害防制條例第19條第1
    項之規定諭知沒收，如全部或一部不能沒收時，以其財產抵
    償之。原審認事用法並無不當，量刑亦屬妥適。被告等上訴
    否認犯行，均無理由，應予駁回。
據上論斷，應依刑事訴訟法第368條，判決如主文。
本案經檢察官陳國鳴到庭執行職務。
中    華    民    國   100    年    5     月    19    日
                  刑事第七庭  審判長法  官  陳憲裕
                                    法  官  游紅桃
                                    法  官  楊智勝
以上正本證明與原本無異。
如不服本判決，應於收受送達後10日內向本院提出上訴書狀，其
未敘述上訴之理由者並得於提起上訴後10日內向本院補提理由書
（均須按他造當事人之人數附繕本）「切勿逕送上級法院」。
                                    書記官  林桂玉
中    華    民    國   100    年    5     月    23    日
附表：
┌──┬────────────┬──────────┐
│編號│  物   品   名    稱    │   備          註   │
├──┼────────────┼──────────┤
│ 1  │扣案之SONY牌行動電話1支 │被告王淑貞所有供販賣│
│    │（不含SIM卡）           │第二級毒品所用之物  │
├──┼────────────┼──────────┤
│ 2  │UTEC牌行動電話1支（含門 │與本案無關          │
│    │號0000000000號之SIM卡1張│                    │
│    │）                      │                    │
├──┼────────────┼──────────┤
│ 3  │未扣案門號0000000000號SI│無證據證明該SIM卡為 │
│    │M卡1張                  │被告黃宗耀所有，亦無│
│    │                        │證據證明尚屬存在    │
├──┼────────────┼──────────┤
│ 4  │未扣案門號0000000000號SI│無證據證明該SIM卡為 │
│    │M卡1張                  │被告黃宗耀所有，亦無│
│    │                        │證據證明尚屬存在    │
└──┴────────────┴──────────┘